最高法院民事裁定　　　　　　九十六年度台上字第二三六一號
上　訴　人　遠東百貨股份有限公司
法定代理人　丁○○
訴訟代理人　侯雪芬律師
被 上訴 人　乙○○
　　　　　　甲○○
　　　　　　丙○○
上列當事人間請求確認僱傭關係存在等事件，上訴人對於中華民
國九十六年七月十日台灣高等法院第二審更審判決（九十四年度
勞上更(一)字第八號），提起上訴，本院裁定如下：
    主  文
上訴駁回。
第三審訴訟費用由上訴人負擔。
    理  由
按上訴第三審法院，非以原判決違背法令為理由，不得為之。又
提起上訴，上訴狀內應記載上訴理由，表明原判決所違背之法令
及其具體內容，暨依訴訟資料合於該違背法令之具體事實，其依
民事訴訟法第四百六十九條之一規定提起上訴者，並應具體敘述
為從事法之續造、確保裁判之一致性或其他所涉及之法律見解具
有原則上重要性之理由。同法第四百六十七條、第四百七十條第
二項定有明文。而依同法第四百六十八條規定，判決不適用法規
或適用不當者，為違背法令；依同法第四百六十九條規定，判決
有該條所列各款情形之一者，為當然違背法令。是當事人提起上
訴，如以同法第四百六十九條所列各款情形為理由時，其上訴狀
或理由書應表明該判決有合於各該條款規定情形之具體內容，及
係依何訴訟資料合於該違背法令之具體事實。如依同法第四百六
十八條規定，以原判決有不適用法規或適用法規不當為理由時，
其上訴狀或理由書應表明該判決所違背之法令條項，或有關判例
、解釋字號，或成文法以外之習慣或法理等及其具體內容，暨係
依何訴訟資料合於該違背法令之具體事實，並具體敘述為從事法
之續造、確保裁判之一致性或其他所涉及之法律見解具有原則上
重要性之理由。上訴狀或理由書如未依上述方法表明，或其所表
明者與上開法條規定不合時，即難認為已合法表明上訴理由，其
上訴自非合法。本件上訴人對於原判決提起上訴，雖以該判決違
背法令為由，惟核其上訴理由狀所載內容，係就原審取捨證據、
認定事實之職權行使，及依職權解釋契約，指摘其為不當，並就
原審已論斷者，泛言未論斷，而非表明該判決所違背之法令及其
具體內容，暨依訴訟資料合於該違背法令之具體事實，並具體敘
述為從事法之續造、確保裁判之一致性或其他所涉及之法律見解
具有原則上重要性之理由，難認其已合法表明上訴理由。依首揭
說明，應認其上訴為不合法。又原判決業已就被上訴人並無上訴
人所指失職行為，論述甚詳，被上訴人自不負民法第四百八十九
條、第二百二十七條之損害賠償責任。另上訴人指被上訴人丙○
○代陳美香向出納課長張鎮凌取回已入庫公產之二紙支票，再交
由被上訴人乙○○保管一節，並未指明此種行為究竟違反何規定
致其受有損害，及原判決未加論述有何違法。雖上訴人所訂應收
帳款管理辦法第六條規定：「有應收帳款逾期未收回者，……不
得再以應收帳款記款消費。」，惟原審已依上訴人公司外商課主
任於刑事案件審理之證言：「依其工作經驗，上訴人並沒有規定
應收帳款還沒有付清前，不能夠再記帳交易，且應收帳款之問題
應該要問稽核才知道」（見原判決第八頁），及上訴人八十六年
五月一日稽核室報告之內容，推論上訴人本身即未嚴格執行上開
辦法之規定，進而認定純係陳美香一人所為，與被上訴人毫無瓜
葛，認定事實尚無可議之處。至上訴人主張被上訴人應依民法第
二百三十五條規定舉證證明已提出勞務給付之行為，始得認其受
領勞務遲延云云，因上訴人再事爭執僱傭契約已經終止，拒不回
復被上訴人之工作，堪認上訴人拒絕被上訴人給付勞務，被上訴
人無從履行受僱人之勞務給付義務，顯可歸責於上訴人，依民法
第二百六十七條規定，被上訴人仍得請求上訴人對待給付，故被
上訴人依同法第四百八十七條請求給付報酬，亦無違誤。從而上
訴人所指上開各情不足以認為原判決認定事實不依證據、違背經
驗法則、判決不備理由或理由矛盾之違法。上訴論旨執以指摘，
自非適法。
據上論結，本件上訴為不合法。依民事訴訟法第四百八十一條、
第四百四十四條第一項、第九十五條、第七十八條，裁定如主文
。
中　　華　　民　　國　九十六　年　　十　　月　 十九 　日
                      最高法院民事第二庭
                          審判長法官  吳　正　一
                                法官  劉　福　聲
                                法官  阮　富　枝
                                法官  顏　南　全
                                法官  黃　義　豐
      本件正本證明與原本無異
                                      書  記  官
中　　華　　民　　國　九十六　年　 十一 　月　　一　　日
                                                      Ｋ
